【裁判字號】    99,上易,358
【裁判日期】    990617
【裁判案由】    詐欺
【裁判全文】
臺灣高等法院高雄分院刑事判決         99年度上易字第358號
上  訴  人  臺灣高雄地方法院檢察署檢察官
上  訴  人
即  被  告  甲○○
選任辯護人  梁智豪律師
上列上訴人因被告詐欺案件，不服臺灣高雄地方法院98年度審易
字第2518號中華民國99年2 月11日第一審判決（起訴案號：臺灣
高雄地方法院檢察署97年度偵字第28357 號），提起上訴，本院
判決如下：
     主  文
上訴駁回。
甲○○緩刑肆年，並應支付被害人乙○○新臺幣壹佰拾萬元，
支付方式為：自民國九十九年七月十日起，以每月為一期，共分
二十六期，按月於每月十日給付乙○○新臺幣伍萬元，至全部給
付完畢為止。
     事  實
一、甲○○於民國96年12月間在網路上認識乙○○，竟基於意圖
    為自己不法所有之單一犯意，為達其向乙○○詐騙新臺幣（
    下同）100 萬元之目的，向乙○○謊稱其姓名為「張書哲」
    ，係71年11月3 日出生，父母均在菲律賓等資料，並隱瞞已
    婚身分，與乙○○交往成為男女朋友。嗣於96年12月中旬，
    甲○○先以代為投資房地產名義，哄騙乙○○提供資金，乙
    ○○不疑有他，乃於96年12月18日南下高雄，與甲○○一同
    前往渣打國際商業銀行股份有限公司（下稱渣打銀行）九如
    分行辦理信用貸款40萬元，辦妥後甲○○即將提款卡、存摺
    均取走，並自96年12月28日起分數次提領殆盡。甲○○接續
    又以同一情由，誆騙乙○○以其名義向中國信託商業銀行南
    京東路分行辦理貸款50萬元，而於中國信託商業銀行核貸後
    ，乙○○即於96年12月28日與甲○○一同前往該銀行提領50
    萬元，並當場交付甲○○。嗣甲○○再承前開同一詐欺犯意
    ，於97年1 、2 月間某日，向乙○○謊稱其合夥人林明宗因
    犯重利案件急需保釋金，致乙○○陷於錯誤再交付7 萬元，
    計甲○○共向乙○○詐得97萬元。嗣因甲○○向乙○○聲稱
    所投資款項均遭代書捲走，乙○○始覺有異，經向渣打銀行
    調閱資金往來明細紀錄始悉上情。
二、案經乙○○訴由臺北市政府警察局中山分局移送臺灣高雄地
    方法院檢察署檢察官偵查起訴。
     理  由
壹、證據能力方面：
    按傳聞法則之重要理論依據，在於傳聞證據未經當事人之反
    對詰問予以核實，乃予排斥，惟若當事人已放棄對原供述人
    之反對詰問權，於法院審判時表明同意該等傳聞證據可作為
    證據，基於證據資料愈豐富，愈有助於真實發現之理念，並
    貫徹刑事訴訟法修法加重當事人進行主義之精神，確認當事
    人對於證據能力有處分權之制度，傳聞證據經當事人同意作
    為證據，法院認為適當者，亦得為證據。本件檢察官、上訴
    人即被告（下稱被告）甲○○於本院準備程序時已表示對於
    全案卷證所存證據均同意有證據能力（見本院卷第35至36頁
    ），本院復斟酌該等證據並非非法取得，亦無證明力明顯過
    低之情形，以之作為證據，應屬適當，是依刑事訴訟法第15
    9 條之5 第1 項規定，應認該等證據均得採為證據。
貳、實體方面：
一、上揭犯罪事實，業據被告甲○○於原審及本院坦承不諱（見
    原審卷第23頁反面、本院卷第54至55頁），核與證人即告訴
    人乙○○於警詢、偵查證述情節大致相符（見警卷第4 至5
    頁、第6 至9 頁，偵卷第18至19頁），並有渣打銀行信用貸
    款約定書影本、中國信託商業銀行通信貸款申請書暨約定書
    影本、渣打銀行活存交易明細傳真等件，在卷足資佐證（見
    警卷第11頁、第12頁、第13至14頁）。被告上開任意性之自
    白，經查既與事實相符，自得採為論科之依據。
二、核被告甲○○所為，係犯刑法第339 條第1 項之詐欺取財罪
    。又被告自始即企圖向告訴人乙○○詐騙100 萬元，此業經
    被告自陳在卷（見本院卷第55頁），參以被告自96年12月中
    旬起至97年1 、2 月間某日，陸續向乙○○佯稱投資不動產
    及急需保釋金以獲取金錢之行為，係於相近之時間所為，且
    犯罪目的與侵害法益同一，爰認被告所為各該詐欺取財舉措
    之獨立性甚為薄弱，是故在刑法評價上，以視為數個舉動之
    接續施行，合為包括之一行為予以評價，較為合理，從而就
    被告所為，應論以包括一罪之接續犯。
三、原審認被告罪證明確，因而適用刑法第339 條第1 項（原判
    決漏引刑法施行法第1 條之1 ），並審酌被告正值青壯之年
    ，不思以正當途徑賺取金錢，竟利用告訴人乙○○對其之信
    任，詐騙乙○○，造成乙○○財產損害，惡性非輕，惟念其
    犯後坦承犯行，復斟酌乙○○所受損害等一切情狀，量處有
    期徒刑8 月。經核原判決認事用法，均無不合，量刑亦屬允
    當。檢察官上訴意旨主張原判決量刑過輕，且就被告所為論
    以接續犯係屬違誤；被告上訴意旨主張原判決量刑過重，而
    均指摘原判決不當，皆無理由，俱應予駁回。
四、按「受二年以下有期徒刑、拘役或罰金之宣告，而有下列情
    形之一，認以暫不執行為適當者，得宣告二年以上五年以下
    之緩刑，其期間自裁判確定之日起算：一未曾因故意犯罪受
    有期徒刑以上刑之宣告者。二前因故意犯罪受有期徒刑以上
    刑之宣告，執行完畢或赦免後，五年以內未曾因故意犯罪受
    有期徒刑以上刑之宣告者。」刑法第74條第1 項定有明文。
    本院審酌被告前未曾受有期徒刑以上刑之宣告，有臺灣高等
    法院被告前案紀錄表在卷可稽，堪認素行良好；又其於本院
    審理期間，業已與告訴人乙○○達成民事和解（此有雙方之
    和解筆錄在卷）；被告復坦承上揭犯行，顯見對自身所為，
    業已深切悔悟，應無再犯之虞，本院因認暫無令其執行前開
    所受宣告之刑罰之必要，茲為緩刑4 年之諭知，以勵自新。
    另本院斟酌本件被告與告訴人乙○○達成和解之金額為180
    萬元，除被告業已於99年6 月9 日前給付50萬元外，尚餘13
    0 萬元未為給付，而就該尚未給付之金額，雙方復協議由被
    告自99年7 月10日起，共分26期，按月於每月10日給付乙○
    ○5 萬元，為確保被告能確實履行此項債務，以維告訴人乙
    ○○之權益，乃認於宣告被告緩刑期間內，應課予被告分期
    給付乙○○前開130 萬元，至全部給付完畢之負擔，爰酌定
    被告就該尚未給付之130 萬元，應自民國99年7 月10日起，
    以每月為1 期，共分26期，按月於每月10日給付乙○○5 萬
    元，至全部給付完畢止之負擔。又前開所命之負擔，如被告
    有違反情事，且情節重大，足認原宣告之緩刑難收其預期之
    效果，檢察官即得依刑法第75條之1 第1 項第4 款之規定聲
    請撤銷該緩刑，附此敘明。
據上論結，應依刑事訴訟法第368 條，刑法第74條第1 第1 款、
第2 項第3 款，判決如主文。
本案經檢察官呂建昌到庭執行職務。
中    華    民    國    99    年    6     月    17    日
                  刑事第一庭    審判長法  官 翁慶珍
                                      法  官 黃仁松
                                      法  官 徐美麗
以上正本證明與原本無異。
不得上訴。
中    華    民    國    99    年    6     月    17    日
                                      書記官 賴梅琴
附錄本判決論罪科刑法條：
《刑法第339條》
意圖為自己或第三人不法之所有，以詐術使人將本人或第三人之
物交付者，處 5 年以下有期徒刑、拘役或科或併科 1 千元以下
罰金。
以前項方法得財產上不法之利益或使第三人得之者，亦同。
前二項之未遂犯罰之。

司法院資訊處製作；財團法人民間司法改革基金會備份。
